臺灣高雄地方法院刑事判決　　　　　　　　　　　　九十三年度易字第一四八九號
　　公　訴　人　臺灣高雄地方法院檢察署檢察官
　　被　　　告　甲○
右列被告因傷害案件，經檢察官提起公訴（八十八年度偵字第二八一七八號），本院
判決如左︰
    主  文
甲○傷害人之身體，處拘役參拾日，如易科罰金，以佰元折算壹日。
    事  實
一、甲○係丙○○之繼母，於民國八十八年五月九日凌晨一時三十分許，在高雄市前
    鎮區○○○路一五八號二十一樓其在臺住所，因細故與丙○○發生口角，甲○憤
    而要打電話給丙○○生母，惟遭丙○○切掉電話，甲○竟基於傷害之犯意，以手
    持之電話筒毆打丙○○，致丙○○受有頭部外傷併上頂部頭皮瘀腫、腦震盪之傷
    害。
二、案經丙○○訴由高雄市政府警察局前鎮分局移送臺灣高雄地方法院檢察署檢察官
    偵查起訴。
    理  由
一、訊據被告甲○矢口否認有傷害犯行，辯稱：事情發生是這樣子，當時我們爭吵時
    ，告訴人有踢我的肚子，我先生說我有懷孕，不要這樣子，她說懷孕有什麼了不
    起，我就進入房間打電話給管理委員會陳小姐，她就進來搶我的電話，電話線在
    我手上，因為在拉扯中，電話線有彈性，電話打到她的頭我不曉得。後來我先生
    就進來把我們拉開，當時大概是一點多的時候，市警察局的人有來處理云云。惟
    查被告右揭犯行業據告訴人即證人丙○○指訴及證述綦詳，證人丙○○證稱：當
    天我回到家裡，家裡連開水都沒有，都要去樓下買水，鄰居還笑我我爸爸不是娶
    老婆了嗎，為什麼連開水都沒有，被告聽了不滿，就罵我父親說他是怎麼管教女
    兒的，他就打我爸爸，我就很生氣說妳怎麼可以打我爸爸，然後我們就發生很嚴
    重的口角，被告就進入廚房拿菜刀，我爸爸就擋在我們的中間，然後被告就跑到
    我爸爸的房間要打電話去向我的生母告狀，因為我生母身體不好，我不希望她接
    電話，我不喜歡她向我生母告狀，我就把電話切掉，被告就拿電話筒往我頭上甩
    下去，我頭就腫起來，清晨我媽媽帶我去驗傷，醫生說頭上瘀腫，我媽媽不放心
    ，就帶我去台北驗傷，發現有腦震盪等語（本院九十三年十一月十六日筆錄參照
    ）。核與在場證人即被告之夫告訴人之父丁○○結證情節相符，證人丁○○證稱
    ：本案發生在五月底、六月初，我發現我太太有受孕後，才發生此事，發生的地
    點是在客廳，他們二人有拉扯，我將他們二人拉開，後來我太太在我們的房間裡
    打電話，告訴人就過來拉我太太，所以我太太用電話打他，此事造成我太太肚中
    的小孩流掉一個，這有醫院的證明可證等語（本院九十年三月六日筆錄參照）。
    參以證人丁○○係被告之夫，且事後又迴護被告（後述），證人丁○○此項證詞
    應非子虛。雖證人丁○○又證稱：我女兒說被告為何沒有涼開水，他們兩個人就
    吵起來，之後我跟告訴人說被告懷孕中，告訴人說管你懷不懷孕中，他們兩個人
    就拉扯起來，我就從中間把他們兩人隔開，之後被告就進入臥室，告訴人就跟進
    去，之後我就沒有看到那時候的情形。（本院九十三年十一月十七日筆錄參照）
    。然與證人丙○○之證述及證人丁○○前揭自已之證詞（有無看到被告以電話筒
    打告訴人丙○○）相左，顯係事後迴護被告之詞，證人丁○○此項（九十三年十
    一月十七日）之證詞，自不足採。又告訴人丙○○受有前開傷害，則有高雄市立
    大同醫院、馬偕紀念醫院診斷證明書各乙紙在卷可稽。被告前開辯解顯係諉卸之
    詞，無從採信。本件事證明確，被告犯行洵堪認定，應予依法論科。
二、核被告所為，係犯刑法第二百七十七條第一項之傷害罪。爰審酌被告犯罪之動機
    係因繼母與前妻女兒不和睦而引起，犯後否認犯行之態度，告訴人受傷情形尚非
    嚴重，被告迄今未與被害人即告訴人丙○○達成和解等一切情狀，爰酌情量處如
    主文所示之刑，並諭知易科罰金之折算標準。
據上論斷，應依刑事訴訟法第二百九十九條第一項前段，刑法第二百七十七條第一項
、第四十一條第一項，罰金罰鍰提高標準條例第一條前段、第二條，判決如主文。
本案經檢察官乙○○到庭執行職務。
中      華      民      國      九十三    年    十一    月    二十六    日
                                    臺灣高雄地方法院刑事第十庭
                                        法  官  張世賢
右正本證明與原本無異。
如不服本判決，應於送達後十日內，向本院提出上訴狀。
                                        書記官  顏平國
中      華      民      國      九十三    年    十一    月    二十六    日
附錄本判決論罪之法條全文
刑法第二百七十七條條第一項
  傷害人之身體或健康者，處三年以下有期徒刑、拘役或一千元以罰金。
